【裁判字號】    95,易,2366
【裁判日期】    951027
【裁判案由】    賭博
【裁判全文】
臺灣臺中地方法院刑事判決              95年度易字第2366號
公  訴  人  臺灣臺中地方法院檢察署檢察官
被      告  乙○○
                      樓之1
            丁○○
            丙○○
上一被 告
選任辯護人  朱逸群律師
上列被告因賭博案件，經檢察官提起公訴（95年度偵字第4762號
、第17242號），本院判決如下：
    主    文
乙○○共同連續意圖營利，聚眾賭博，累犯，處有期徒刑陸月，
如易科罰金，以銀元佰元即新臺幣玖佰元折算壹日。
丁○○共同連續意圖營利，聚眾賭博，處有期徒刑參月，如易科
罰金，以銀元佰元即新臺幣玖佰元折算壹日。
丙○○共同連續意圖營利，聚眾賭博，處有期徒刑陸月，如易科
罰金，以銀元佰元即新臺幣玖佰元折算壹日。
扣案如附表所示之物均沒收。
    犯罪事實
一、乙○○前於民國九十四年一月間，因賭博案件，經本院於九
    十四年三月七日以九十四年度中簡字第七四二號判決判處有
    期徒刑四月，上訴後經本院於九十四年八月四以九十四年度
    中簡上字第二七０號判決上訴駁回確定，甫於九十四年十月
    三十一日易科罰金執行完畢，猶不知悔改，其係址設臺中市
    ○○路○段三０一巷二十六號「金麥舫便利商店」之負責人
    ，因生意不佳，竟基於賭博及意圖營利供給賭博場所、聚眾
    賭博之概括犯意聯絡，自九十四年十二月間起，僱用與其同
    具前揭賭博概括犯意聯絡之丙○○擔任上開商店店長，負責
    為客人兌換代幣、洗分及兌換現金等工作，提供上址公眾得
    出入之場所，擺設如附表編號三所示滿貫大亨等各式電子遊
    戲機具共計十七台（含ＩＣ板十八片），供不特定人賭博財
    物。並自九十五年一月起，再僱佣與其等同具前揭賭博概括
    犯意聯絡之丁○○擔任現場負責人，負責為客人兌換代幣、
    洗分及兌換現金等工作，而為規避警方查緝，並將代幣所兌
    換得之現金置於商店廁所內交付賭客。賭博方法則為：客人
    每次以新臺幣（下同）一元換一枚代幣之比例，向櫃臺人員
    兌換代幣，再將代幣投入機具中押注把玩，如押中，可得倍
    數不等之分數，並由機具之退幣口退出賭客贏得之代幣，如
    未押中，賭輸之代幣則悉遭機器收取，如客人欲結束賭玩而
    尚有代幣時，則可以將代幣寄櫃、兌換二千元以下商品或以
    二比一不等之比例兌換現金，如已無法退代幣則洗分後為之
    ，並於洗（補）分證明單上填寫分數及得兌換金額為憑，而
    連續以此方式聚集不特定多數人在上址賭博財物。嗣於九十
    五年二月十五日為警查獲，並在店內隔間及兌換籌碼之櫃檯
    處扣得如附表所示之賭具及賭資。
二、案經臺中市警察局第六分局報請臺灣臺中地方法院檢察署檢
    察官偵查起訴。
    理    由
一、訊據被告乙○○、丁○○對於上開時地，意圖營利而以前揭
    方式賭博等犯罪事實坦承不諱；訊之被告丙○○固直承其自
    九十四年十二月起受僱於被告乙○○擔任上址便利商店店長
    ，負責兌換代幣及清理工作，嗣於九十五年二月十五日為警
    如附表所示之賭具及賭資之事實，然矢口否認有何上開賭博
    犯行，辯稱：查獲當天伊不在場，伊沒有兌換現金給客人之
    賭博行為，且伊曾因經營電玩業涉及賭博遭判刑，所以向被
    告乙○○應徵時，即表示不從事賭博行為云云。經查：
  (一)上揭犯罪事實業據被告乙○○、丁○○於偵查及本院審理中
    坦承不諱，且經證人即查獲員警王書勛於偵查中結證屬實（
    見偵字第四七六二號卷第二三頁至第二四頁），並有機台故
    障、洗（補）分證明單、上址商店營利事業登記證、現場圖
    及照片等件附卷可稽（見警卷第三０頁至第五二頁），並有
    扣案如附表所示之賭具及賭資可資佐證，被告乙○○、丁○○之自白，核與事實相符，堪予採憑。
  (二)證人即共同被告乙○○於本院審理中行交互詰問時結證稱：
    伊店裡因生意不好，私底下會應客人要求從事代幣兌換現金
    的行為，約二、三次，被告丁○○是被告丙○○面試的，面
    試時，被告丙○○有對被告丁○○說兌換代幣及其他便利商
    店的工作；被告丁○○知道代幣可以兌換現金的事是伊交代
    被告丁○○的，除了兌換現金，還可以兌換二千元以下的商
    品，伊告訴被告丁○○說最近生意不好，如果客人要求兌換
    現金，長相不像警察，就把現金拿去廁所讓客人換現金，警
    卷第四十頁照片所示廁所馬桶上有些現金、硬幣，就是要拿
    去廁所給客人兌換現金用的；被告丙○○及丁○○都知道可
    以兌換二千元以下商品的事，伊有告訴他們；代幣兌換比例
    是一比一；機台故障、洗（補）分證明單的作用，是要洗補
    分給伊看的，機台如果沒有辦法退出代幣，就要洗分，且伊
    要看單子對帳用；警卷第三十頁上方所示填寫日期為九十五
    年二月十四日之機台故障、洗（補）分證明單是被告丙○○
    所填寫，其上書寫「三千分」的意思是客人玩完後所剩餘的
    分數，「一千五百元」的意思是分數折算現金的數目，每台
    機具換算分數的比例不一樣，所得金額也不一樣，一千五百
    元這個金額就是被告丙○○幫伊計算客人所剩餘的分數可以
    換算的現金而寫的，如果客人要換現金就是這個金額，被告
    丙○○自己會計算多少分數兌換多少現金，是伊教被告丙○○的等語（見本院九十五年十月十二日審判筆錄第四頁至第
    五頁、第七頁至第十頁），經提示被告丙○○警卷第三十頁
    上方所示機台故障、洗（補）分證明單後供承：該張證明單
    是伊所填寫的，寫「三千」是指分數，「一千五百元」是分
    數可以兌換的現金數額，這樣填寫比較好算，因為十元可以
    兌換兩枚代幣，而且櫃臺也有錢，這樣比較好與後面接班的
    員工交接；這些機台換算分數跟現金的計算方法是被告乙○○教的等語（見前揭審判筆錄第十八頁至第十九頁），並有
    前揭機台故障、洗（補）分證明單附卷可稽（見警卷第三十
    頁）。被告丙○○復供承：伊知悉店裡的機台有的是一比十
    、一比二十，而每台換算的分數也不一樣，有些機台可以退
    代幣；代幣可以兌換二千元以下等值商品等語（見前揭審判
    筆錄第十八頁、警卷第十七頁警詢筆錄）。是以，被告乙○○有教導被告丙○○如何計算客人玩機具的分數、可以兌換
    多少現金，並由被告丙○○就客人把玩機具後的分數、得換
    算之現金金額予以紀錄於上開洗（補）分證明單上，供被告
    乙○○對帳，被告丙○○自承係被告乙○○所教導，其亦確
    實依照被告乙○○之囑咐，計算機台的分數並換算現金，被
    告丙○○對於兌換代幣、換算現金作業及店內機台之換算分
    數比例復知之甚稔，且實際操作兌換事宜，並親自紀錄之，
    在在顯示被告丙○○與被告乙○○間，就該店內從事前揭賭
    博行為，顯有犯意聯絡及行為分擔甚明。
  (三)被告丙○○雖辯稱：查獲當天伊不在場，沒有兌換現金給客
    人，未參與賭博行為云云。惟按共同正犯之成立，祇須具有
    犯意之聯絡，行為之分擔，既不問犯罪動機起於何人，亦不
    必每一階段犯行，均經參與，此有最高法院三十四年上字第
    八六二號判例可資參照。本件被告丙○○與被告乙○○間就
    上開賭博行為，有如前(二)段所認定之犯意聯絡及行為分擔等
    情節，即為已足，揆諸前揭判例意旨，毋需被告丙○○參與
    每一階段之犯行始足當之，被告丙○○於本案查獲當日縱未
    在場，對於前(二)段認定明確之犯意聯絡及行為分擔，不生影
    響。
  (四)證人即共同被告丁○○於本院審理中行交互詰問時則結證稱
    ：被告乙○○同意伊可以將代幣兌換現金，還可以兌換二千
    元以下的商品，有換過二、三次，不是換給同一人；伊是被
    告丙○○面試的，伊的工作是被告丙○○教的；客人如果要
    求兌換現金時，看機台是幾比幾的來計算，通常是將分數除
    以二；當客人要求兌換現金時，櫃檯裡面就有現金，錢從櫃
    檯裡面拿，客人要換的錢，都放在廁所馬桶上讓客人自己去
    拿，警卷第三十頁下方所示填寫日期為九十五年二月十四日
    之機台故障、洗（補）分證明單是伊填寫的，證明分數多寡
    ，以供客人兌換，或下次再來玩，寫「八百枚」就是客人玩
    的積分，「四千」就是一枚五元換算成現金四千元，當天客
    人有兌換現金等語（見前揭審判筆錄第十二頁、第十五頁至
    第十七頁），是則，證人丁○○證稱於客人要求兌換現金時
    ，即得自櫃檯拿取現金兌換之，徵諸證人乙○○所證：店裡
    有三位員工，分早班、中班、晚班，各自上午八時至下午四
    時、下午四時至晚上十二時、晚上十二時至翌日上午八時，
    如有員工請假，則請其他二位員工拉長上班時間或另外找人
    代班等情觀之（見前揭審判筆錄第六頁），則於被告丁○○
    、丙○○當班之際，都只有各自一人在店裡，彼此前後銜接
    ，不會同時當班，而於客人要求兌換現金之際，衡情僅能由
    當時當班人員一人獨自處理，無從臨時替換他人或另叫負責
    人出面處理兌換事宜，較符常情，參以前(二)段所述，被告丙○○對於兌換代幣、換算現金作業及店內機台之換算分數比
    例知之甚稔，且曾操作兌換代幣、換算現金事宜，由其兌換
    現金予客人並無困難，被告丙○○辯稱其僅從事打掃清潔、
    兌換代幣工作云云，實無足採。而被告丁○○既係由被告丙○○所面試、教導工作，以被告丙○○對於店裡兌換代幣、
    換算現金作業及店內機台之換算分數比例之熟知，被告丁○○亦自承從事上開兌換工作，依卷附二張於同一日即九十五
    年二月十四日經被告丙○○、丁○○分別填寫之機台故障、
    洗（補）分證明單所示，渠等亦曾交接當班，被告丙○○實
    難諉言不知被告丁○○有從事代幣兌換行為，足認渠等間亦
    有犯意之聯絡及行為之分擔。
  (五)被告丙○○雖另辯稱其有賭博前案，於應徵時即已表明不從
    事賭博行為云云，然依被告丙○○於前(二)段所揭之犯意聯絡
    與行為分擔事實觀之，適足徵其所辯與實際從事行為相左，
    縱係屬實，亦無解其於應徵後所為前揭行為應負之共犯責任
    。
  (六)綜上，被告丙○○上開所辯，顯係臨訟卸責之詞，無可憑採
    。本件事證明確，被告等犯行堪以認定，應予依法論科。
二、按被告行為後，九十四年二月二日修正公布之刑法，業於九
    十五年七月一日施行，新刑法第二條第一項之規定，係規範
    行為後法律變更所生新舊法律比較適用之準據法，於新刑法
    施行後，應適用新刑法第二條第一項之規定，為「從舊從輕
    」之比較。另於比較時應就罪刑有關之共犯、未遂犯、想像
    競合犯、牽連犯、連續犯、結合犯，以及累犯加重、自首減
    輕暨其他法定加減原因（如身分加減）與加減比例等一切情
    形，本於統一性及整體性原則，綜其全部罪刑之結果而為比
    較（最高法院九十五年五月二十三日刑事庭第八次會議決議
    參照）。本案涉及法律變更之部分如下：
  (一)關於罰金刑：刑法第二百六十六條第一項賭博罪法定刑為銀
    元一千元以下罰金，第二百六十八條之意圖營利供給賭博場
    所罪及意圖營利聚眾賭博罪法定刑就罰金部分係得併科三千
    元以下罰金，因罰金罰鍰提高標準條例第一項前段規定，提
    高為十倍，分別為得科銀元一萬元、三萬元以下罰金。而依
    修正後刑法施行法第一條之一規定：「（第一項）中華民國
    九十四年一月七日刑法修正施行後，刑法分則編所定罰金之
    貨幣單位為新臺幣。（第二項）九十四年一月七日刑法修正
    時，刑法分則編未修正之條文定有罰金者，自九十四年一月
    七日刑法修正施行後，就其所定數額提高為三十倍。但七十
    二年六月二十六日至九十四年一月七日新增或修正之條文，
    就其所定數額提高為三倍」，及刑法第三十三條第五款修正
    為：「主刑之種類如下：五、罰金：新臺幣一千元以上，以
    百元計算之」等規定觀之，依修正後之法律，刑法第二百六
    十六條第一項賭博罪所得科處之罰金刑最高額為新臺幣三萬
    元、最低額為新臺幣一千元，然依被告行為時即修正前刑法
    第三十三條第五款規定之罰金最低額銀元一元，並提高十倍
    計算，前開罰金刑，最高額為銀元一萬元，最低額為銀元十
    元，若乘以三倍而換算為新臺幣，最高額雖與新法同為新臺
    幣三萬元，然最低額僅為新臺幣三十元；另刑法第二百六十
    八條之罪罰金刑部分修正後為最高額為新臺幣九萬元、最低
    額為新臺幣一千元，修正前最高額雖與新法同為新臺幣九萬
    元，然最低額僅為新臺幣三十元。因此，比較上述修正前、
    後之刑罰法律，自以被告行為時即修正前刑法關於科處罰金
    刑之規定，並配合罰金罰鍰提高標準條例第一條前段，較有
    利於被告。
  (二)關於共同正犯：刑法第二十八條之規定，由原條文：「二人
    以上共同實施犯罪之行為者，皆為正犯」，修正為：「二人
    以上共同實行犯罪之行為者，皆為正犯」，揆諸本條之修正
    理由係為釐清陰謀共同正犯、預備共同正犯、共謀共同正犯
    是否合乎本條規定之正犯要件，即剔除完全未參與犯罪相關
    行為之「實行」的陰謀共同正犯及預備共同正犯，並無礙於
    現行實務處罰共謀共同正犯之立場。本件被告三人事前同謀
    ，事中有行為分擔，不論依修正前後之刑法第二十八條之規
    定均應以共同正犯論擬。
  (三)關於連續犯：修正前刑法第五十六條規定：「連續數行為而
    犯同一之罪名者，以一罪論。但得加重其刑至二分之一。」
    ，惟被告行為後，上開新修正刑法已刪除第五十六條連續犯
    之規定，此刪除雖非犯罪構成要件之變更，但顯已影響行為
    人刑罰之法律效果，自屬法律有變更，合先敘明。而本件被
    告連續賭博、意圖營利提供賭博場所及聚眾賭博之行為，依
    行為時之舊法，僅論以一意圖營利提供賭博場所及聚眾賭博
    罪，並各加重其刑至二分之一；而依裁判時之新法，被告上
    開多次賭博、意圖營利提供賭博場所及聚眾賭博之犯行，即
    須分別予以分論併罰，是比較新、舊法之結果，自以被告行
    為時之法律，較有利於被告。
  (四)關於易科罰金：修正前刑法第四十一條第一項前段規定：「
    犯最重本刑為五年以下有期徒刑以下之刑之罪，而受六個月
    以下有期徒刑或拘役之宣告，因身體、教育、職業、家庭之
    關係或其他正當事由，執行顯有困難者，得以一元以上三元
    以下折算一日，易科罰金」；又被告行為時之易科罰金折算
    標準，修正前罰金罰鍰提高標準條例第二條前段（九十四年
    五月十七日修正刪除）規定，就其原定數額提高為一百倍折
    算一日，則本件被告行為時之易科罰金折算標準，應以銀元
    三百元折算一日，經折算為新臺幣後，應以新臺幣九百元折
    算為一日。惟九十五年七月一日施行之刑法第四十一條第一
    項前段則規定：「犯最重本刑為五年以下有期徒刑以下之刑
    之罪，而受六個月以下有期徒刑或拘役之宣告者，得以新臺
    幣一千元、二千元或三千元折算一日，易科罰金。」比較修
    正前後之易科罰金折算標準，以九十五年七月一日修正公布
    施行前之規定，較有利於被告，則本件依刑法第二條第一項
    前段之規定，應適用修正前刑法第四十一條第一項前段之規
    定，定其易科罰金之折算標準。
  (五)關於累犯：修正前刑法第四十七條規定：「受有期徒刑之執
    行完畢，或受無期徒或有期徒刑一部之執行而赦免後，5年
    以內再犯有期徒刑以上之罪者，為累犯，加重本刑至2分之1
    」，而修正後之刑法第47條第1項則規定「受徒刑之執行完
    畢，或一部之執行而赦免後，5年以內故意再犯有期徒刑以
    上之罪者，為累犯，加重本刑至2分之1」，對於受有期徒刑
    之執行完畢，5年以內故意再犯有期徒刑以上之罪者，修正
    前後規定均認應論以累犯，並無歧異。
  (六)綜合上述各條文修正前、後之比較，揆諸前揭最高法院決議
    及修正後刑法第二條第一項規定之「從舊、從輕」原則，被
    告所犯多次在公眾得出入之場所賭博財物罪，依修正後規定
    分論併罰，合併計算其法定最高本刑雖仍屬罰金刑，而較修
    正前之常業賭博罪之法定刑為輕；然被告為上開行為之同時
    所犯之意圖營利提供賭博場所及聚眾賭博罪，法定刑較賭博
    罪為重，是依想像競合犯，以較重之意圖營利提供賭博場所
    及聚眾賭博罪處斷時，依行為時之舊法，被告多次意圖營利
    提供賭博場所及聚眾賭博之行為，僅論以一意圖營利提供賭
    博場所及聚眾賭博罪，並各加重其刑至二分之一，顯較修正
    後應予分論併罰之規定，為對被告有利；而意圖營利提供賭
    博場所及聚眾賭博罪之法定刑中罰金刑之部分及易科罰金之
    折算標準，亦均以修正前之規定對被告為有利，是經綜合比
    較，自應以修正前之刑法較有利於被告，故本案應依修正前
    刑法之規定論處。
三、核被告等所為，均係犯刑法第二百六十六條第一項在公眾得
    出入之場所賭博財物罪、同法第二百六十八條前段意圖營利
    供給賭博場所罪及同法第二百六十八條後段意圖營利聚眾賭
    博罪。被告三人間就上開犯行，有犯意聯絡及行為分擔，均
    為共同正犯。被告等至九十五年二月十五日查獲日止，前後
    多次在公眾得出入之場所賭博財物罪、意圖營利供給賭博場
    所及聚眾賭博之犯行，均係反覆實施而犯同一之罪名，顯係
    各基於一概括犯意，觸犯構成要件相同之數罪名，均應論以
    連續犯，分別以一罪論；起訴書既於犯罪事實中記載前揭犯
    罪期間，被告乙○○、丁○○復均供稱有二、三次兌換現金
    情事，被告丁○○、丙○○於九十五年二月十四日各填寫一
    次兌換紀錄（參前述機台故障、洗（補）分證明單所示），
    且經證人即查獲員警王書勛喬裝客人兌換一次，顯有多次犯
    行，然公訴人漏未論以連續犯，尚有未洽。另被告丙○○雖
    甫因賭博等案件，經本院於九十五年三月二十七日以九十五
    年度中簡字第六三七號判決判處有期徒刑六月確定（下稱前
    案），有被告丙○○之臺灣高等法院被告前案紀錄表、前案
    判決書及聲請簡易判決處刑書各一份可稽。惟按連續犯之所
    謂出於概括犯意，必須其多次犯罪行為自始均在一個預定犯
    罪計劃以內，出於主觀上始終同一犯意之進行，若中途另有
    新犯意發生，縱所犯為同一罪名，究非連續其初發的意思，
    即不能成立連續犯，最高法院七十年台上字第六二九六號判
    例可資參照。茲查，前案犯罪事實所認被告丙○○係自任另
    家「寶山商行」負責人而提供場所供人賭博，並違反電子遊
    戲場業管理條例第十五條之規定，本案被告丙○○則係受僱
    於被告乙○○，而被告乙○○所經營之「金麥舫便利商店」
    則領有電子遊戲場營利事業登記證可查，本案被告等均未構
    成電子遊戲場業管理條例第十五條之違法，該二商店各自經
    營，是認被告丙○○其犯罪角色與態樣於前案及本案中並非
    相同，且被告丙○○於前案中坦認犯行，本案中則矢口否認
    賭博犯行，顯難認其多次犯罪行為自始均在同一個預定犯罪
    計劃以內，而出於主觀上始終同一犯意之進行，應認本案較
    之前案係另一新犯意之發生，而非前案犯意所得含括，附此
    敘明。再被告三人所犯在公眾得出入之場所賭博財物罪、意
    圖營利供給賭博場所及聚眾賭博罪，係基於一個賭博犯意之
    決定，達成其同一犯罪之各個舉動，應屬法律概念之一行為
    ，其以一行為觸犯上開三罪名，為想像競合犯，應依刑法第
    五十五條規定從一重之意圖營利聚眾賭博罪處斷（修正後刑
    法第五十五條關於想像競合犯之規定，固增加但書：「但不
    得科以較輕罪名所定最輕本刑以下之刑」之規定，惟此係屬
    科刑之限制，為法理之明文化，非屬法律之變更，毋庸比較
    新舊法，附此敘明）。被告乙○○前於九十四年一月間，因
    賭博案件，經本院於九十四年三月七日以九十四年度中簡字
    第七四二號判決判處有期徒刑四月，上後經本院於九十四年
    八月四以九十四年度中簡上字第二七０號判決上訴駁回確定
    ，甫於九十四年十月三十一日易科罰金執行完畢，有臺灣高
    等法院被告前案紀錄表及臺灣臺中地方法院刑案資料查註紀
    錄表各一份在卷可憑，其受有期徒刑執行完畢後，五年以內
    再犯本件有期徒刑以上之罪，為累犯，應依修正前刑法第四
    十七條之規定遞加重其刑。爰審酌被告等經營賭場，使不特
    定人沉迷於賭博，危害社會善良風氣，其中被告乙○○為負
    責人，且甫於其前所犯賭博案件執行完畢未幾，復犯本案，
    顯未收教化改過之效，並提供賭具、賭資供兌換，犯罪情狀
    較重；另被告丁○○僅係受僱於被告乙○○，並聽命行事，
    負責兌換代幣、洗分及兌換現金，於共犯結構中情節較輕；
    而被告丙○○雖亦係受僱於被告乙○○，然其復任職該店店
    長，任職期間較被告丁○○為久，相對其犯罪期間較長，並
    面試被告丁○○，位階較被告丁○○為高，於本案共犯結構
    中介於被告乙○○及被告丁○○之間，犯罪情節非輕，又被
    告丙○○犯罪後否認犯行，毫無悔意，態度欠佳，被告乙○○、丁○○則坦認犯罪，容有認錯悔過之意，態度良好，再
    衡以被告丙○○且其前於八十九年間，亦因賭博案件經本院
    於八十九年四月二十四日以八十九年度中簡字第五一八號判
    決判處罰金一萬二千元確定，且於本案之外另行經營「寶山
    商行」開賭，其不知悔改之惡性及可責性尤甚，暨渠等犯罪
    之動機、手段、目的等一切情狀，分別量處如主文所示之刑
    ，並均依修正前之修正前刑法第四十一條第一項前段之規定
    ，諭知易科罰金之折算標準，以示懲儆。
四、扣案如附表編號一所示代幣九千零八枚（起訴書誤載為八千
    八百二十枚）、編號三所示電子遊戲機具十七台（含ＩＣ板
    共十八片），為當場賭博之器具；附表編號二所示在兌換籌
    碼之櫃檯處查獲之賭資一萬八千元，均應依刑法第二百六十
    六條第二項宣告沒收。
據上論斷，應依刑事訴訟法第二百九十九條第一項前段，刑法第
二條第一項前段、第二百六十六條第一項、第二項、第二百六十
八條、第五十五條、（修正前，下同）第二十八條、第五十六條
、第四十七條、第四十一條第一項前段，罰金罰鍰提高標準條例
第一條前段、（修正前）第二條，現行法規所定貨幣單位折算新
臺幣條例第二條，判決如主文。
本案經檢察官甲○○到庭執行職務。
中    華    民    國    95    年    10    月    27    日
                  臺灣臺中地方法院刑事第五庭
                      審判長法  官  賴恭利
                            法  官  巫淑芳
                            法  官  吳崇道
以上正本證明與原本無異。
如不服本判決，應於收受送達後十日內向本院提出上訴書狀（應
附繕本）。
                            書記官  黃舜民
中    華    民    國    95    年    10    月    27    日
附錄論罪科刑法條：
刑法第二百六十六條：
在公共場所或公眾得出入之場所賭博財物者，處一千元以下罰金
。但以供人暫時娛樂之物為賭者，不在此限。
當場賭博之器具與在賭檯或兌換籌碼處之財物，不問屬於犯人與
否，沒收之。
刑法第二百六十八條
意圖營利，供給賭博場所或聚眾賭博者，處三年以下有期徒刑，
得併科三千元以下罰金。
附表：
一、代幣玖仟零捌枚。
二、賭資新臺幣壹萬捌仟元。
三、電子遊戲機具共計拾柒台（含ＩＣ板共拾捌片）：
      （物品名稱）          （數量）
    1.  滿貫大亨              肆台
    2.  鸚鵡傳奇              壹台
    3.  魔法師                壹台
    4.  七七七                壹台
    5.  王豹                  壹台
    6.  戰國風雲（二人座）    壹台
    7.  超級撲克              參台
    8.  水果台                壹台
    9.  捷豹小瑪莉            壹台
    10. 暴龍                  壹台
    11. 豹中豹小瑪莉          壹台
    12. 小瑪莉                壹台


司法院資訊處製作；財團法人民間司法改革基金會備份。
